臺灣臺中地方法院刑事判決　　　　　　　　　　　　　九十一年度易字第四一五號
　　公　訴　人　臺灣臺南地方法院檢察署檢察官
　　被　　　告　丙○○
　　選任辯護人　盧志科
右列被告因竊盜案件，經檢察官提起公訴（九十年度偵字第七四七八號），本院判決
如左：
    主  文
丙○○竊盜，處有期徒刑伍月，如易科罰金，以參佰元折算壹日。
    事  實
一、丙○○基於為自己不法所有之意圖，於民國九十年三月六日凌晨二時許，利用甲○○作為倉庫使用而無人居住，位於台中縣潭子鄉○○路○段一八六號房屋之鐵
    門僅拉上一半之機會，以不詳方法打開該屋玻璃門後（未破壞門鎖），進入該屋
    內竊取甲○○所有置放於該屋內之傳真機五台（侵入建築物部分未據告訴）。得
    手後復將該五台傳真機交予不知情之丁○○，由丁○○於同年月九日寄放在不知
    情之卓永祚位於台中縣潭子鄉○○路○段一九三巷二○號三樓之房間內。嗣於九
    十年三月十四日為警在上址卓永祚房間內查獲上述五台傳真機，而循線查獲上情
    。
二、案經台中縣警察局豐原分局報告臺灣臺中地方法院檢察署呈由臺灣高等法院檢察
    署檢察長核轉臺灣臺南地方法院檢察署察官偵查起訴。嗣由臺灣臺南地方法院判
    決管轄錯誤，移送本院審理。
    理  由
一、訊據被告丙○○矢口否認有右揭竊盜犯行，辯稱：右述五台傳真機並非伊所竊取
    ，且九十年三月十四日因丁○○打電話對伊稱卓永祚欠丁○○錢未還，要求伊一
    同前往，惟到達卓永祚家中後，伊並未與丁○○一同至卓永祚上址三樓房間內，
    只在屋外等丁○○，如右開五台傳真機為伊所竊取，衡情伊當會上樓關切。又伊
    於九十年三月十五日警詢中所以會承認右揭竊盜犯行，係因遭警刑求。另因丁○○對伊稱如果改口供的話會被收押，伊才騙檢察官，向檢察官承認竊盜犯行云云
    。惟查：（一）被告於右揭時地竊取傳真機五台之事實，已據被告於九十年三月
    十五日警詢及偵查中供承不諱，核與證人丁○○於警詢中證述情節相符，並有贓
    物認領保管單一紙在卷可稽。再就被告於偵查中供稱：『（何時偷的？）三月六
    日凌晨，「門沒關好」，我從門口進去的。』等語，核與證人甲○○於審理中證
    陳：上開房屋平常玻璃門有上鎖，鐵門拉一半，傳真機被偷後，伊去查看時，玻
    璃門是開的，但是不知道怎麼開的等語相符觀之，益證被告上開自白竊盜之供詞
    確屬真實，否則其豈能知悉上開房屋有「門未關好」之事實。再觀諸卓永祚於警
    詢中供稱：「丁○○說傳真機先寄放二、三天後才來拿，沒有說傳真機是從何而
    來。」等語及丁○○於警詢中證陳：「．．，而傳真機則是丙○○偷來放在卓永
    祚的房間內的。」、「（卓永祚稱五台傳真機為你寄放，你作何解釋？）是丙○○要我載他到卓永祚家置放傳真機，我不知道那些傳真機是丙○○偷來的。」等
    語，則右述五台傳真機顯係被告竊得後，交予不知情之丁○○寄放在不知情之卓
    永祚家中甚明。又被告於右揭時地行竊時，甲○○供作倉庫使用之上址房屋，鐵
    門雖只拉上一半，但玻璃門則有上鎖，已經甲○○於審理中證明在卷，被告於偵
    查中辯稱：當時門未上鎖云云，顯係避重就輕之詞，尚難採信。（二）被告於本
    院審理中雖另以遭警刑求云云置辯，證人丁○○於審理中亦證稱：丙○○被拖到
    房間還是地下室，丙○○出來後說遭警刑求云云。然查，被告於偵查中及九十年
    十一月十四日臺灣臺南地方法院法官審理中均未提及有何遭警刑求情事，有各該
筆錄在卷可按，是被告苟有遭警刑求情事，則其於九十年三月十五日當日檢察官
    訊問時，何以不向檢察官明該情，反向檢察官坦承竊盜犯行，並於嗣後之偵查及
    臺南地方法院法官審理中，亦均未提及有何遭警刑求情事，是被告直至九十一年
    二月十九日始委由律師具狀向本院稱有遭警刑求云云，已有可疑。況被告於接受
    警員詢問時，並無何遭警恐嚇、刑求情事，亦經證人即九十年三月五日為被告製
    作警詢筆錄之警員乙○○到庭結證：並未對被告為何刑求恐嚇等語在卷。再被告
    於審理中供稱：「（你在警察局時有無跟丁○○說話？）有。」、「（你跟丁○○說什麼？）我說什麼時候可以走，其他應該是沒有了。」等語，既核與丁○○
    上述所證：丙○○出來後說遭警刑求云云不符，參以被告既能記憶對丁○○說「
    什麼時候可以走」，則其苟有對丁○○說遭警刑求之事，又豈有忘記此節之理，
    是證人丁○○此部分證詞，既與被告所供不符，即難採為有利於被告之認定。（
    三）被告就其何以於九十年三月十五日檢察官訊問時供承右述竊盜犯行乙節，於
    臺灣臺南地方法院法官在九十年十一月十四日訊問時僅供稱：「（為何在警、偵
    訊中承認那是你偷的？）我在警訊筆錄是警察教我講的，偵查中後來我有說那不
    是我偷的。」云云，並未言及係因丁○○說翻口供就會被收押情事，其遲至九十
    年三月七日本院審理中方以此情置辯，已值存疑。況丁○○未曾對被告說不可以
    翻口供乙節，已經證人丁○○於審理中結證在卷，是被告此部分辯詞亦無足採信
    。再證人丁○○嗣於審理中雖改證稱：伊於警詢中所證不實，右開五台傳真機並
    非被告所竊；及「（警察問你的時候，為何說是丙○○寄放的？）丙○○說他在
    警察局已經承認了，丙○○叫我這樣說的。」云云，惟丁○○此部分證詞，既核
    與被告上述於審理中所供：伊在警察局時，應該只有跟丁○○說什麼時候可以走
    等語不符，參以被告與丁○○為認識二、三年之朋友，交情不錯，亦經丁○○於
    審理中證陳在卷乙情，證人丁○○嗣於審理中改證稱：右開傳真機並非被告所竊
    云云，要係事後迴護被告之詞，亦無可採。（四）被告另請求本院調取被告之警
    詢錄音帶，惟被告之警詢筆錄係依被告於警詢中之供述而為記載，已經證人乙○○於審理中結陳屬實。另被告於審理中亦直承：該警詢筆錄，伊有看過再簽名等
    語，且被告於警詢中坦承竊盜犯行之自白，係在自由意識下所為之陳述，復查與
    事實相符，亦已如前述，本院因認並無調取該警詢錄音帶之必要，附此敘明。（
    五）綜上所述，被告所辯顯係事後圖卸刑責之詞，尚難採信。本件事證明確，被
    告犯行以認定。
二、核被告丙○○所為，係犯刑法第三百二十條第一項之竊盜罪。爰審酌被告犯罪之
    動機、目的、手段、所生危害，及犯罪後猶狡詞飾卸刑責，未見悔意之態度等一
    切情狀，量處如主文所示刑，並諭知易科罰金之折算標準。
據上論斷，應依刑事訴訟法第二百九十九條第一項前段，刑法第三百二十條第一項、
第四十一條第一項前段，罰金罰鍰提高標準條例第一條前段、第二條，判決如主文。
中      華      民      國    九十一    年      五      月     三十     日
                                    臺灣臺中地方法院刑事第三庭
                                        法  官  江奇峰
右正本證明與原本無異。
如不服本判決，應於送達後十日內向本院提出上訴狀（須附繕本），上訴於台灣高等
法院台中分院。
                                        書記官
中      華      民      國    九十一    年      五      月     三十     日
【附錄論罪科刑法條】
刑法第三百二十條第一項：
意圖為自己或第三人不法之所有，而竊取他人之動產者，為竊盜罪，處五年以下有期
徒刑、拘役或五百元以下罰金。
